【裁判字號】    98,上訴,4425
【裁判日期】    990408
【裁判案由】    毒品危害防制條例
【裁判全文】
臺灣高等法院刑事判決                98年度上訴字第4425號
上  訴  人  臺灣板橋地方法院檢察署檢察官
被      告  甲○○
選任辯護人  舒建中律師
被      告  乙○○
選任辯護人  劉大新律師
上列上訴人因被告等違反毒品危害防制條例案件，不服臺灣板橋
地方法院97年度訴字第751號、97年度訴字第2377號，中華民國
98年6月11日第一審判決（起訴案號：臺灣板橋地方法院檢察署
96年度偵字第27023號、97年度偵字第5188號，移送併辦案號：
97年度偵字第3192號，追加起訴案號：97年度偵字第6937號），
提起上訴，本院判決如下：
    主  文
原判決除附表一編號1，附表二編號4、附表三編號1、2外，均撤
銷。
甲○○、乙○○共同販賣第二級毒品，甲○○累犯，處有期徒刑
柒年貳月；乙○○處有期徒刑柒年。扣案如附表四編號1-4、6-8
所示之物均沒收，共同販賣毒品所得新臺幣2,500元連帶沒收之
，如全部或一部不能沒收時，以其等財產抵償之。
乙○○又犯如附表二編號1-3、5-15所示之罪，各處如附表二編
號1-3、5-15所示之刑，扣案如附表四編號1-4、6-8所示之物均
沒收，附表四編號5所示販賣毒品所得新臺幣113,500元沒收之，
如全部或一部不能沒收時，以其財產抵償之。
其餘上訴駁回。
上開乙○○撤銷改判部分所處之刑與上訴駁回部分所處之刑，應
執行有期徒刑拾年。扣案如附表四編號1-4、6-8所示之物均沒收
，附表四編號5所示販賣毒品所得新臺幣113,500元及事實欄一所
示販賣毒品所得新臺幣2,500元，均沒收之，如全部或一部不能
沒收時，以其財產抵償之。
    事  實
一、甲○○（所涉施用第二級毒品部分，業經原審法院97年度簡
    字第364號判決判處有期徒刑肆月；所涉販賣第一級毒品海
    洛因、第二級毒品大麻部分，另由檢察官為不起訴處分）前
    因施用毒品案件，經臺灣臺北地方法院90年度簡字第3609號
    判決判處有期徒刑6月，如易科罰金以銀元300元折算1日，
    於民國90年11月12日確定，並於92年10月27日易科罰金執行
    完畢（於本件構成累犯）。詎其猶不知悔改，明知甲基安非
    他命為毒品危害防制條例所規定之第二級毒品，不得販賣，
    竟與乙○○（綽號「蛋蛋」，所涉施用第二級毒品部分，經
    原審法院97年度簡字第248號判決判處有期徒刑肆月；所涉
    販賣大麻部分，另由檢察官為不起訴處分）基於販賣第二級
    毒品甲基安非他命之犯意聯絡，以甲○○所使用之00000000
    00號行動電話為聯絡管道，於96年10月23日，由郭佳怡以市
    內電話（02）00000000號及行動電話0000000000號與甲○○
    聯繫後，以1公克新臺幣（下同）2,500元之代價販賣甲基安
    非他命予郭佳怡，再由乙○○將甲基安非他命送至臺北縣三
    重市之宏仁醫院交付予郭佳怡，以此方式與乙○○共同販賣
    甲基安非他命牟利。
二、又乙○○明知甲基安非他命為毒品危害防制條例所規定之第
    二級毒品，不得販賣，甲基安非他命並為藥事法第22條第1
    項所稱之禁藥，不得轉讓，竟意圖營利基於販賣第二級毒品
    甲基安非他命、轉讓禁藥即第二級毒品甲基安非他命之犯意
    ，在如附表二各編號所示之時、地，為附表二各編號所示之
    犯行。
三、嗣於96年11月2日下午3時許，在臺北縣三重市○○路39巷25
    號為警查獲乙○○，並扣得海洛因2包（共淨重1.3公克）、
    甲基安非他命3包（共淨重4.7公克）、大麻2包（共淨重0.2
    公克）電子磅秤1台、分裝勺1支、吸食器1組、分裝袋1包、
    注射針筒11支、0000000000號行動電話1支（含SIM卡）等物
    ；又於同日下午10時50分許，在臺北縣三重市○○○路122
    巷13號1樓4室查獲甲○○，並扣得甲基安非他命2包（共淨
    重1.1公克）、吸食器1組、行動電話2支（均含SIM卡）及現
    金88,800元。
四、案經臺北縣政府警察局中和分局報告臺灣板橋地方法院檢察
    署檢察官偵查起訴、追加起訴及移送併辦。
    理  由
甲、程序部分：
一、按被告以外之人於檢察事務官、司法警察官或司法警察調查
    中所為之陳述，與審判中不符時，其先前之陳述具有較可信
    之特別情況，且為證明犯罪事實存否所必要者，得為證據。
    刑事訴訟法第159條之2定有明文。經查，證人李依玲（原名
    李惠雪，綽號「小雪」）、徐其賢（綽號「阿賢」）、黃秀
    華（綽號「小不點」）、郭佳怡、李永發、陳建龍、黃稚雅
    （綽號「小雅」）、蕭偉源於司法警察調查中所為之陳述均
    與審判中不符，其先前之陳述與卷附通訊監察譯文所示情節
    大致相符，具有較可信之特別情況，且為證明犯罪事實存否
    所必要，自均得為證據。次按被告以外之人於偵查中向檢察
    官所為之陳述，除顯有不可信之情況者外，得為證據。刑事
    訴訟法第159條之1第2項定有明文。查證人李依玲、徐其賢
    、郭佳怡、黃秀華、張峻賢、李永發、黃稚雅於偵查中向檢
    察官所為之陳述，均經具結在卷，且查無顯不可信之情況，
    是均得為證據。辯護人為被告甲○○、乙○○辯護稱：證人
    在警詢、偵查中所述係審判外陳述，無證據能力云云（見本
    院99年3月19日審判程序筆錄），尚有誤會。
二、再按司法警察機關依通訊保障及監察法執行監聽取得之錄音
    ，如通訊一方為受監察人，且蒐集所得之通訊者對話本身係
    被告進行犯罪中構成犯罪事實之部分內容，該內容非「審判
    外之陳述」，不受傳聞法則之規範，當然具有證據能力。至
    司法警察依據監聽錄音結果予以翻譯而製作之監聽（或稱通
    訊監察）譯文，屬於文書證據之一種，法院可依刑事訴訟法
    第165條之1第2項規定，以適當設備，顯示該監聽錄音帶之
    聲音，以踐行調查證據之程序，俾確認該錄音聲音是否為通
    訊者本人及其內容與監聽譯文之記載是否相符。倘被告或訴
    訟關係人對該通訊監察譯文之真實性並不爭執，即無勘驗辨
    認其錄音聲音之調查必要性，法院於審判期日如已踐行提示
    監聽譯文供當事人辨認或告以要旨，使其表示意見等程序並
    為辯論者，其所為之訴訟程序即無不合（最高法院98年度台
    上字第4017號判決意旨參照）。查卷附通訊監察譯文均屬實
    施刑事訴訟程序之公務員依法定程序所取得之證據，且為被
    告及其辯護人不爭執（見原審法院97訴751卷第209頁），自
    有證據能力。此外，尿液檢驗報告、代號對照表、扣押物品
    清單、查獲現場照片、扣案之海洛因及甲基安非他命、毒品
    鑑定報告等，檢察官、被告及其辯護人均表示無意見（見本
    院99年3月19日審判程序筆錄），是上開證據均具有證據能
    力。
乙、實體部分：
壹、有罪部分：
一、甲○○與乙○○共同販賣第二級毒品予郭佳怡部分：
    訊據被告甲○○及乙○○均矢口否認有販賣毒品予郭佳怡之
    犯行，被告甲○○辯稱：沒有這件事情，檢察官起訴不實在
    ，我根本沒有賣毒品給她云云；被告乙○○辯稱：我是送給
    郭佳怡的，當天她也沒有給我現金，有時候是她麻煩我幫她
    代調，有時候是合資購買云云。辯護人為被告辯護稱：郭佳
    怡已經在原審證述她只是推測毒品是甲○○給乙○○的，沒
    有確實證據可以證明甲○○有販賣毒品給郭佳怡云云；辯護
    人為被告乙○○辯護稱：證人在原審所為之證述與在警詢、
    偵查中所述不相符，除此之外沒有任何補強證據，監聽譯文
    的供述沒有辦法直接論述到被告有販賣毒品的犯行云云。惟
    查，被告甲○○於96年10月23日與被告乙○○共同販賣第二
    級毒品甲基安非他命1公克與郭佳怡之事實，業據證人郭佳
    怡於96年12月12日偵查中具結證稱：約96年10月份以後我就
    沒施用安非他命了，（檢察官問：10月份之前向何人購買毒
    品？）我用電話向一位綽號「叔仔」購買安非他命，都用電
    話連絡，我用家裡電話（02）0000-0000及我行動電話00000
    00000號行動電話與綽號「叔仔」行動電話0952開頭的號碼
    連絡，「叔仔」就是甲○○，電話都是甲○○接的，我買1
    公克，價格為新臺幣2,500元，我到三重市○○路○段夜市附
    近，我打電話給他，他叫一名綽號「阿娟」的女子拿毒品來
    給我，「阿娟」就是乙○○，（提示96年10月23日15時44分
    、16時21分監聽譯文）1個就是1公克，2,500元就是我給他
    2,500元，所謂欠錢5,500元就是之前所欠的錢，該次我向甲
    ○○買安非他命1公克2,500元，第二通所說的醫院就是三重
    宏仁醫院，後來「阿娟」就送毒品安非他命給我，0952該電
    話是甲○○接電話，該次我給他8,000元，其中5,500元是之
    前欠他的等語綦詳（見96偵27023卷第150-151頁），並有通
    訊監察譯文在卷可佐（見96偵27023卷第69頁）。該通訊監
    察譯文記載：「B（郭佳怡）：我先拿兩千五，禮拜四我有
    一筆錢進來五千，我先還你三千，這樣就會越欠越少了，我
    先跟你拿一個。A（甲○○）：你欠我五千五。B：對。A：
    好，過來。」、「B：已到醫院門口。A：你在那等一下。」
    （見96偵27023卷第69頁）。證人郭佳怡所述內容與通訊監
    察譯文所示客觀事實相符，堪予採信。證人郭佳怡於原審法
    院審理時翻異前詞，改稱：我沒有向甲○○買過安非他命，
    因為當時我和小娟是好朋友，他們住在一起，我想說他們都
    是一樣的，所以我就沒有講乙○○，才說甲○○云云（見原
    審法院97訴2377卷第160頁），惟此部分證詞與通訊監察譯
    文所示內容不符，顯係迴護被告甲○○之詞，不足採信。被
    告甲○○辯稱：我沒有賣安非他命，也沒有叫人拿給他，我
    不認識郭佳怡，不知道有無用過0000000000號手機，（後改
    稱）我可能有用過，只有乙○○叫我「叔仔」云云（見原審
    法院97訴751卷第30頁）。辯護人為被告甲○○辯護稱：本
    件被告甲○○不認識郭佳怡，與乙○○沒有共同販賣云云（
    見原審法院97訴751卷第62頁）。被告乙○○辯稱：我沒有
    和甲○○一起販賣，甲○○也沒有拿東西給我叫我販賣云云
    （見原審法院97訴751卷第62頁）。惟查，被告甲○○曾見
    過郭佳怡且被告確實使用該電話為檢辯雙方所不爭執（見原
    審法院97訴751卷第90頁、本院卷第55頁），且被告甲○○
    與被告乙○○自96年7月1日起共同租屋居住於臺北縣三重市
    ○○○路122巷13號1樓4室，業據被告甲○○於警詢時自承
    ：該址由乙○○承租，我們兩人同住，他都叫我叔叔等語（
    見96偵27023卷第12頁），被告乙○○於本院審理時稱：房
    子是我租的等語（見本院99年3月19日審判程序筆錄），並
    有房屋租賃契約書在卷可佐（見同上偵卷第75-76頁），此
    部分堪信為真實。證人郭佳怡於96年10月23日21時53分以其
    所使用之手機門號0000000000號與持有門號0000000000號之
    人聯絡，證人郭佳怡告以「已到醫院門口」，未久被告乙○
    ○隨即攜帶毒品甲基安非他命1克交予證人郭佳怡，是手機
    門號0000000000號為被告甲○○使用甚明。又被告乙○○為
    68年3月出生，證人郭佳怡為67年11月出生，二人為年齡接
    近之友人，且均與被告甲○○相差約20歲，證人郭佳怡自有
    隨同被告乙○○稱呼被告甲○○為「叔仔」之可能，是被告
    及其辯護人上開所辯，顯係卸責之詞，不足採信。證人郭佳
    怡於原審法院審理時翻異前詞，改稱：之前我都去他們家玩
    牌，所有有欠小娟錢，小娟說如果打電話去她家沒人接的話
    ，也可以打給叔叔甲○○，叔叔可以代為轉達，所以我打小
    娟電話沒人接，就打叔叔的電話，這是我欠乙○○的錢，我
    打電話就是要還錢，10月23日在醫院沒有見到甲○○，實際
    上拿給我的都是小娟，我沒有跟甲○○接洽過云云（見原審
    法院97訴751卷98年3月26日審判筆錄）。惟查證人郭佳怡是
    否積欠被告甲○○金錢，與其是否向被告甲○○購買毒品，
    係屬二事，不可混為一談，依卷附監聽譯文所載，證人郭佳
    怡稱「我先拿兩千五」（見96偵27023卷第69頁），顯係向
    被告甲○○接洽購買價值2,500元之毒品，而非其所稱之清
    償債務，且乙○○確有在宏仁醫院門口交付甲基安非他命，
    自難據此還錢之說詞為被告甲○○、乙○○有利之證明。綜
    上，本案事證明確，被告甲○○、乙○○此部分犯行堪予認
    定，應依法論科。
二、乙○○有罪（附表二）部分：
    訊據被告乙○○堅詞否認販賣第二級毒品甲基安非他命犯行
    ，辯稱係轉讓或幫他們調貨，（審判長提示6937號偵查卷第
    54頁監聽譯文）如果有講，我們也沒有去做，有時候差價是
    車馬補助費，我叫他們補貼我車錢云云（見本院99年3月19
    日審判程序筆錄）。惟查：
  (一)附表二編號1所示被告乙○○自96年5、6月起，至同年10月
    間止，轉讓甲基安非他命予郭佳怡4次部分，業據被告乙○
    ○於原審法院審理時自承：郭佳怡部分是我送給她安非他命
    的，不是販賣，與甲○○無關等語（見97訴751卷第62頁）
    ，與證人郭佳怡於偵查中證稱：每次均為我到三重市○○路
    ○段夜市附近，我打電話給他（指甲○○）後，他叫一名綽
    號「阿娟」的女子拿毒品來給我，經我指認六名男子相片，
    編號2號為甲○○，就是「叔仔」，經我指認六名女子相片
    ，編號4號為綽號「阿娟」之女子等語（見96偵27023卷第15
    0-151頁）相符，堪信為真實。證人郭佳怡雖於偵查中證稱
    係向被告甲○○及乙○○購買等語，惟被告乙○○自始否認
    販賣第二級毒品甲基安非他命予證人郭佳怡，坦承有交付毒
    品安非他命，則被告乙○○既有交付甲基安非他命予證人郭
    佳怡，自有轉讓之行為無訛（被告甲○○此部分犯罪證據不
    足，詳如後述）。
  (二)附表二編號2被告乙○○於96年11月2日持甲基安非他命與徐
    其賢抵債部分，被告乙○○於原審法院審理時坦承轉讓安非
    他命予徐其賢一次（見原審法院97訴2377卷第199頁），核
    與證人徐其賢於偵查中證稱：（檢察官問：今日為何遭查獲
    ？）因為阿賓打電話給我，要我過去三重介壽路查獲地郵局
    向乙○○拿錢，因為乙○○欠他一萬元，我到場前，阿賓打
    電話給我，說乙○○沒錢，要我直接拿安非他命抵債，我到
    場後打電話給乙○○，郭到查獲地，拿一包安非他命要交給
    我，尚未給我就遭查獲，對話中的他是指阿賓，是我今日與
    他交易毒品的對話，（檢察官提示乙○○照片）她就是我今
    日跟他交易毒品的人等語相符（見96偵27023卷第106頁），
    並有通訊監察譯文在卷可佐，此部分堪信為真實，被告乙○
    ○於96年11月2日轉讓第二級毒品甲基安非他命予徐其賢未
    遂之事實，堪予認定。證人徐其賢於原審法院審理時翻異前
    詞，改稱：我要去跟乙○○拿錢，她之前跟我借錢，乙○○
    從該處公寓下來，我騎機車到場之後，就被警察抓了，去拿
    錢時阿賓沒有交代何事，就只有說要去拿錢云云（見原審法
    院97訴751卷98年3月26日審判筆錄），惟依通訊監察譯文顯
    示，被告乙○○持毒品前往現場欲交付徐其賢以抵償債務，
    於交付時為警當場查獲，並於被告乙○○身上起出毒品，非
    徐其賢所稱單純前往向乙○○拿錢，徐其賢於原審法院審理
    時所述與客觀事實不符，自難採信。
  (三)附表二編號3、4被告乙○○於96年9月3日及96年9月26日轉
    讓第二級毒品甲基安非他命予證人李依玲二次部分，被告乙
    ○○於原審法院審理時稱：李依玲部分二次都承認，是在96
    年9月3日及96年9月26日，轉讓安非他命予李依玲各一次等
    語（見原審法院97訴2377卷第199頁），並經證人李依玲於
    偵查中證述綦詳。證人李依玲雖證稱：有向乙○○買毒品，
    我買安非他命，我用我的電話打乙○○0000000000，每次買
    2,000元，給我1公克，都在我家樓下交貨，我買過4次等語
    （見96偵27023卷第106頁），惟被告乙○○否認有販賣安非
    他命予李依玲之行為，且通訊監察譯文並未顯示被告乙○○
    有販賣毒品予李依玲之事實（見96偵27023卷第68頁），惟
    被告乙○○既有交付甲基安非他命予李依玲，依懷疑利益歸
    被告之原則，自應認係轉讓第二級毒品甲基安非他命二次。
  (四)附表二編號5被告乙○○於96年9月3日起，轉讓甲基安非他
    命予黃秀華4次部分，業據被告乙○○於原審法院審理時坦
    承不諱，證人黃秀華雖證稱係向乙○○購買毒品，惟被告乙
    ○○否認販賣毒品，此部分犯行除證人黃秀華之證述外，並
    無其他證據可佐，基於罪疑唯輕原則，自應認被告乙○○轉
    讓第二級毒品甲基安非他命予黃秀華4次。
  (五)附表二編號6被告乙○○於96年11月2日販賣第二級毒品甲基
    安非他命予黃秀華部分，被告乙○○於原審法院審理時坦承
    於96年11月2日轉讓安非他命予黃秀華一次（見原審法院97
    訴2377卷第199頁、97訴751卷98年4月23日審判筆錄），否
    認販賣第二級毒品。惟查，被告乙○○販賣第二級毒品甲基
    安非他命之事實，業據證人黃秀華於偵查中證稱：我向乙○
    ○買過毒品安非他命，乙○○綽號小娟，我沒有向甲○○買
    過，男生就是安非他命，我向她買一包，我給她2,000元，
    她將一包毒品交給我，被告娟拿到國泰醫院給我，我給她2,
    000元，之後我向她抱怨重量不足，之後我沒有跟她換等語
    （見96偵27023卷第155頁），並有通訊監察譯文在卷可佐（
    見96偵27023卷第56-57頁），此部分事實堪予認定。證人黃
    秀華於原審法院審理時改稱：我拿錢請小娟（即在庭之被告
    乙○○）幫我買，因為我當時住院行動不方便，夜市大部分
    都是還錢，國泰醫院的才是我拜託她，我給她錢，請她去拿
    毒品，我的認知是，我拿錢請她幫我買就算是我跟她購買云
    云（見原審法院97訴751卷98年4月23日審判筆錄），惟其於
    警、偵所述內容明確且與監聽譯文所示相符，於法院審理時
    所述前後矛盾且與監聽內容不符，顯係迴護被告乙○○之詞
    ，不足採信。
  (六)附表二編號7-9被告乙○○於96年10月16日、25日、28日各
    轉讓甲基安非他命一次予張峻賢部分，證人張峻賢雖於偵查
    中證稱：有向綽號阿妹之人買安非他命，數量不一定，阿妹
    就是乙○○，不知道阿妹毒品來源，96年10月15日我打給阿
    妹，數量我忘記了，96年初認識，朋友介紹我向她買毒品，
    我從96年5月間向她買，我買來自己吸食等語（見96偵27023
    卷96年11月23日訊問筆錄），惟被告乙○○否認販賣安非他
    命予張峻賢，且通訊監察譯文並未顯示被告乙○○於上述日
    期有販賣安非他命之行為（見96偵27023卷第161-164頁），
    被告乙○○坦承轉讓甲基安非他命犯行（見原審法院97訴23
    77卷98年5月7日審判筆錄），且與證人張峻賢稱被告乙○○
    有交付毒品之行為相符，則被告乙○○轉讓安非他命予張峻
    賢三次之事實，堪予認定。證人張峻賢於原審法院審理時改
    稱：沒有跟乙○○拿過安非他命，因為我當時毒品的來源是
    從乙○○那裡來的，所以我才這樣講，後來我才知道這樣叫
    合資，合資的意思是，我和乙○○各出一半的錢，乙○○打
    電話叫她朋友到她家，我也去乙○○的家，安非他命拿到後
    各分一半，我就離開了，我把錢放在桌上，乙○○也付一半
    的錢，她朋友就拿走云云（見原審法院97訴751卷第193頁）
    。惟查，卷附通訊譯文記載：「B（張峻賢）叫A（乙○○）
    「女生」秤一個0.15拿下來給我，我馬上拿錢給你。你秤含
    袋0.35。」，未久張峻賢告知乙○○「你今天拿給我的才1.
    7而已」，乙○○回答「好，你記起來就好」等語（見96偵
    27023卷第162頁），顯係張峻賢向被告乙○○取得毒品，事
    後反應重量不足，非張峻賢所稱之合資購買，是張峻賢於原
    審法院審理時所述與客觀事實不符，不足採信。
  (七)附表二編號10、11被告乙○○透過姓名年籍不詳、綽號「阿
    忠」之人（未據起訴）販賣第二級毒品甲基安非他命予李永
    發部分，業據證人李永發於偵查中具結證稱：96年2月就認
    識乙○○，他外號妹仔，有向乙○○買毒品安非他命，共買
    2次，在96年4、5月間，每次向她買4-5萬，3-4萬買半兩，
    一次交貨在三重五華街，一次在三重228公園，二次都有拿
    到毒品，交貨之人不是被告郭，是「阿忠」交給我，我用00
    00000000打他電話0000000000號，（檢察官提示96年4月23
    日17時52分監聽譯文）該次沒有買到，因為數量不夠，（檢
    察官提示96年5月1日監聽譯文）我確定有在五華街附近五華
    公園圖書館向她買65,000元毒品，她給我半兩，我只給她
    33,000-34,000元，某位男子在五華公園交毒品給我等語（
    見97偵5188卷第29頁），並有通訊監察譯文在卷可稽（見97
    偵5188卷第16-19頁），堪信為真實。被告乙○○於原審法
    院審理時辯稱：李永發是直接向阿忠購買，但是請我幫忙介
    紹聯絡，我承認有幫助施用等語（見原審法院97訴2377卷第
    199頁），於本院審理時辯稱：我沒有賺他的利潤云云（見
    本院卷第87頁）。惟查，依通訊監察譯文所示，證人李永發
    係直接與被告乙○○聯絡，由乙○○請綽號「阿忠」之成年
    男子代為交付毒品，非被告乙○○所稱居間介紹聯絡。又販
    賣毒品係屬嚴重違法行為，苟遭逮獲，後果嚴重，毒販出售
    毒品時無不小心翼翼，不敢公然為之，且毒品並無公定之價
    格，並可任意分裝或增減其份量，而每次買賣之價量，亦隨
    時依雙方關係之深淺、當時之資力、需求程度及對行情之認
    知等因素而異其標準，非可一概而論，因之販賣之獲利，除
    經坦承犯行，或帳冊價量均臻明確外，委難察得實情，而販
    賣之人從價差或量差中牟利方式雖異，惟其圖利之非法販賣
    行為則均相同，是縱未確切查得販賣賺取之實際差價，但除
    別有事證，足認係按同一價格轉讓，確未牟利之情形外，尚
    難執此認非法販賣之事證有所不足，致知過坦承者難辭重典
    ，飾詞否認者反得逞僥倖，而失情理之平；且毒品價格昂貴
    ，取得不易，苟無利可圖，應無甘冒被查緝法辦之危險而平
    白為多次無償轉讓毒品之可能，故其販入之價格必較售出之
    價格低廉，而有從中賺取買賣差價牟利之意圖及事實，應屬
    符合論理法則且不違背社會通常經驗之合理判斷。是被告乙
    ○○辯稱未賺取李永發之利潤云云，不足採信。被告乙○○
    販賣甲基安非他命予李永發二次之行為，主觀上確有營利之
    意圖，應堪認定。證人李永發雖於原審法院審理時改稱：真
    正交易成功只有一次，還有一次是我跟他拿一千元回家試看
    看，我有給他一千元，他有給我安非他命，我試完之後就沒
    有再打給他，那確實是安非他命，但我不喜歡等語（見原審
    法院97訴751卷第190頁），惟此與監聽譯文所示不符，顯係
    迴護被告之詞，不足採信。
  (八)附表二編號12、13乙○○轉讓甲基安非他命予黃稚雅部分，
    業據被告乙○○於原審法院審理時坦承於96年9月中轉讓安
    非他命予黃稚雅一次（見97訴3277卷第199頁），惟證人黃
    稚雅於偵查中證稱：我記得共三次，第一次是96年9月中，
    再來是9月底，再來是10月初（10月初部分構成販賣第二級
    毒品罪，詳如後述），第一次交易地點在三重市○○路的7-
    11，交易內容是我買1公克的安非他命共2千元，第二次在三
    重市但確切地點我已經忘記了，交易內容是1公克的安非他
    命共2千元，第三次在三重市確切地點我也忘記了，還是買2
    千元共1公克的安非他命，這三次我會記得清楚是因為當時
    我男友建龍在勒戒，郭會主動打給我等語（見97偵6937卷第
    96頁）。證人黃稚雅雖證稱向被告乙○○購買安非他命三次
    ，惟僅第三次（96年10月28日）有通訊監察譯文可佐，加上
    被告乙○○自承9月間轉讓一次，自應認定被告乙○○轉讓
    第二級毒品甲基安非他命予黃稚雅二次。
  (九)附表二編號14乙○○於96年10月4日某時販賣第二級毒品甲
    基安非他命予黃稚雅部分，業據證人黃稚雅於偵查中證述綦
    詳，已如前述，並有通訊監察譯文在卷可按（見97偵6937卷
    第54頁），。通訊監察譯文顯示，證人黃稚雅於96年10月4
    日0時30分許傳簡訊予被告乙○○，內容為「蛋蛋你那現在
    有男生嗎？41多少錢？」，被告乙○○回電告知黃稚雅「有
    ，不過滿高的。給你14就好了，我才賺1千元。（黃稚雅問
    ：我再跟我朋友賺嗎？）沒有啊，看你朋友拿多少，外面最
    少都15。（黃稚雅問：他就是說都漲價了，不知道要漲多少
    。）那你開給他16。你女生（海洛因）要不要一起拿？」（
    見97偵6937卷第54頁）。被告乙○○之綽號為「小娟」或「
    蛋蛋」，業據被告乙○○於96年12月5日警詢時自承：曾經
    有人叫我蛋蛋（見97偵6937卷第4頁），另據證人黃稚雅於
    偵查中具結證稱：我都叫她「蛋蛋」等語（見97偵6937卷第
    95頁），是綽號「蛋蛋」之人即為被告乙○○無訛。依上開
    通訊監察譯文所載，被告乙○○販賣第二級毒品甲基安非他
    命予證人黃稚雅之事實，堪予認定。被告乙○○雖承認轉讓
    、否認販賣，惟其與證人黃稚雅之談話內容已談及買賣毒品
    之價格及利潤，顯有販賣之行為，被告乙○○上開所辯與客
    觀事實不符，無可採信。
  (十)附表二編號15被告乙○○於96年10月28日販賣第二級毒品甲
    基安非他命予陳建龍部分，業據證人陳建龍於偵查中具結證
    稱：（檢察官提示監聽譯文）那天（96年10月28日）下午我
    接完5點6分電話後，有跟乙○○在三和路及自強路口上的7-
    11買安非他命，至於6點12分的電話是我與郭交易完毒品後
    才聯絡的，所以最近一次有向乙○○購買安非他命，是於96
    年10月28日在三重市○○路、自強路口的7-11便利商店向乙
    ○○購買1公克之安非他命，代價2,000元，詳細時、地、情
    節與上述監聽譯文的時間、地點、情節一樣等語（見97偵69
    37卷第84頁），並有通訊監察譯文在卷可佐（見97偵6937卷
    第59頁），該通訊監察譯文記載「A（陳建龍）：你到哪裡
    了？等有夠久的。B（乙○○）：我在等紅綠燈，你又沒帶
    東西怕什麼。A：我有帶磅秤，要秤女生。B：等一下你就上
    我朋友的車。A：我就拿錢給他就好了。B：上車拿不是比較
    安全。」，雙方談話內容提及「又沒帶東西怕什麼」、「有
    帶磅秤、要秤女生」、「拿錢給他」、「上車拿比較安全」
    等語，顯係買賣毒品，證人陳建龍所述與監聽譯文所示客觀
    情節相符，堪予採信。被告乙○○於原審法院審理時辯稱：
    陳建龍部分是他們直接向阿忠購買，但是請我幫忙介紹聯絡
    ，我承認有幫助施用云云（見97訴2377卷第199頁），於本
    院審理時辯稱：這是我跟他一起合資的，有時候是調貨，有
    時候跟他合資，我沒有賺取他的利潤云云（見本院卷第87頁
    ），惟查被告乙○○上開所辯均與證人陳建龍所述及監聽譯
    文所示客觀事實均不符，顯係避重就輕之詞，不足採信。
  (十一)綜上，本案事證明確，被告乙○○如附表二所示犯行堪予認
    定，均應依法論科。
三、就毒品係「安非他命」或「甲基安非他命」乙節，雖證人均
    證稱係向甲○○或乙○○購買「安非他命」，惟被告甲○○
    、乙○○為警查獲後，扣案毒品經警送驗，結果均為「甲基
    安非他命」（見96偵27023卷第179、183-185頁），自應認
    被告甲○○所販賣、乙○○所販賣及轉讓者係「甲基安非他
    命」。
四、核被告甲○○所為，係犯毒品危害防制條例第4條第2項販賣
    第二級毒品罪，被告乙○○如事實欄一、附表二編號3、6、
    10-11、14-15所為，均係犯毒品危害防制條例第4條第2項販
    賣第二級毒品罪，附表二編號1-2、4-5、7-9、12-13所為，
    係犯同條例第8條第2項轉讓第二級毒品罪及藥事法第83條第
    1項轉讓禁藥罪。公訴人認被告乙○○均係犯毒品危害防制
    條例第4條第2項之販賣第二級毒品罪，而本案附表二編號1-
    2、4-5、7-9、12-13部分並無積極證據足認被告乙○○有販
    售毒品之行為，均已如前述，檢察官所指尚有未洽，惟因與
    本院認定之轉讓禁藥行為基本社會事實同一，本院仍應予以
    審理，並變更應適用之法條如上。甲基安非他命固同屬毒品
    危害防制條例第2條第2項第2款規定之第二級毒品，被告乙
    ○○之行為亦構成毒品危害防制條例第8條第2項之轉讓第二
    級毒品罪，然因被告乙○○轉讓甲基安非他命數量未達同條
    例第8條第6項加重其刑之標準，無法定刑加重後較藥事法第
    83條第1項法定刑為重之情形，藥事法第83條第1項轉讓禁藥
    罪既為毒品危害防制條例第8條第2項轉讓第二級毒品罪之後
    法，且為重法，被告乙○○轉讓甲基安非他命之犯行，自應
    依藥事法處斷（最高法院97年度台上字第3490號、97年度台
    非字第397號判決參照）。被告甲○○有事實欄所載犯罪前
    科及執行情形，此有本院被告前案紀錄表在卷可稽，其於有
    期徒刑之執行完畢後五年內，再犯本件有期徒刑以上之罪，
    為累犯，應依刑法第47條第1項之規定加重其刑至二分之一
    。被告乙○○與被告甲○○就販賣第二級毒品甲基安非他命
    予郭佳怡部分，有犯意聯絡及行為分擔，均為共同正犯。又
    公訴人認被告等意圖營利而多次出售毒品之行為，應屬集合
    犯之包括一罪，惟按刑法學理上所謂「集合犯」，係指符合
    犯罪構成要件之行為，依其本質、犯罪目的及社會常態觀之
    ，常具有反覆或延續實行之特性，此等反覆、延續之行為，
    於自然意義上雖係複數之行為，但依社會通念，在法律上應
    總括為合一之評價，於立法時乃將之規定為獨立之犯罪類型
    ，而為包括之一罪。故是否屬於「集合犯」，在主觀上應視
    其是否出於行為人單一或概括之決意或目的，在客觀上則應
    依其犯罪構成要件類型斟酌法律規定之本來意涵、實現該犯
    罪目的之必要手段、社會生活經驗中該犯罪具有反覆或延續
    實行之常態及社會通念等因素，並秉持刑罰公平原則，加以
    判斷。現行刑法上有關販賣之罪（包括販賣毒品、槍械、偽
    藥、禁藥等），在立法者預定之構成要件類型上，並非屬於
    必須反覆或延續實行始能成立之犯罪。且該等販賣行為，常
    有單一或偶發性販賣之情形，亦非絕對具有反覆、延續實行
    之特徵。而刑法刪除連續犯之前，基於概括之犯意而為多次
    販賣毒品行為，實務上向採「連續犯」說，不採「集合犯」
    說。連續犯刪除後，自應將原屬各自獨立評價之數罪，回歸
    本來應賦予複數法律效果之原貌，就多次販賣毒品犯行，採
    一罪一罰原則（最高法院99年度台上字第851號判決意旨參
    照）。被告乙○○分別販賣第二級毒品甲基安非他命予徐其
    賢、李依玲、黃秀華、李永發、黃稚雅、陳建龍等人，係分
    別起意為之，其犯罪時間既在刑法95年7月1日修正施行以後
    ，即應併合處罰，附此敘明。
五、附表二編號4（乙○○於96年9月26日轉讓甲基安非他命予李
    依玲）部分，原審同此事實認定，依藥事法第83條第1項、
    刑法第11條前段之規定，審酌被告乙○○之素行、犯罪之動
    機、目的、轉讓毒品之數量、犯罪所生危害及犯罪後之態度
    等一切情狀，量處有期徒刑陸月，並以扣案之甲基安非他命
    、行動電話一具（含門號0000000000號SIM卡一張）均沒收
    。其認事用法，核無違誤。檢察官就此部分上訴，核無理由
    ，應該駁回。事實欄一及附表二編號1-3、5-14部分，原審
    未能細心勾稽，遽認被告甲○○無罪，被告乙○○分別係犯
    幫助施用第二級毒品罪、轉讓禁藥罪或無罪，自非允洽。又
    原判決認被告乙○○轉讓禁藥予黃稚雅、郭佳怡、黃秀華係
    受有對價，轉讓所得應予沒收（見原判決附表一編號4、6、
    8），惟查倘被告受有對價，則應為販賣而非轉讓，如為無
    償轉讓則無犯罪所得應沒收之問題，原判決此部分理由亦有
    矛盾。被告甲○○、乙○○犯罪事證甚為明確，已如前述。
    檢察官上訴指摘原判決此部分不當，核有理由，應由本院將
    原判決此部分撤銷改判。爰審酌被告甲○○、乙○○均有多
    次施用毒品前科，此有本院被告前案紀錄表在卷可稽，彼等
    二人各經多次觀察勒戒及強制戒治，被告甲○○更經有期徒
    刑之執行，猶未戒除毒癮，繼而為本件販賣第二級毒品或轉
    讓禁藥之犯行，甲○○並為累犯，及其等犯罪之目的、動機
    、手段、智識程度、犯後矢口否認、態度不佳等一切情狀，
    量處被告甲○○有期徒刑柒年貳月，被告乙○○與甲○○共
    同販賣第二級毒品予郭佳怡部分，量處有期徒刑柒年，乙○
    ○所犯如附表二編號1-3、5-14所示部分，均各處如附表二
    編號1-3、5-14所示之刑，與上訴駁回部分（附表二編號4）
    應執行有期徒刑拾年。公訴人具體求處被告甲○○有期徒刑
    12年、被告乙○○有期徒刑15年（見96偵27023、97偵5188
    起訴書），惟經本院審理結果，認公訴人求刑尚嫌過重，應
    量處如主文所示之刑為適當，附此敘明。扣案如附表四所示
    之第二級毒品甲基安非他命，不問為何人所有，均應依毒品
    危害防制條例第18條第1項前段之規定沒收銷燬之，行動電
    話1支（含門號0000000000號SIM卡1張）為被告乙○○所有
    並為其供本件犯罪所用之物，應依同條例第19條第1項之規
    定沒收，犯罪事實欄一部分犯罪所得2,500元，應對甲○○
    、乙○○連帶沒收，如全部或一部不能沒數時，應以被告甲
    ○○、乙○○之財產抵償之；其餘乙○○犯罪所得113,500
    元，應沒收，如全部或一部不能沒收時，以其財產抵償之。
    至扣案海洛因2包（合計淨重1.3公克）、大麻2包（合計淨
    重0.2公克）、吸食器1組、注射針筒11支等物，核與本案無
    涉，爰不宣告沒收。
貳、無罪上訴駁回部分：
一、甲○○（即附表一）部分：
  (一)公訴意旨略以：甲○○明知甲基安非他命為毒品危害防制條
    例所規定之第二級毒品，不得販賣，竟基於販賣第二級毒品
    之犯意，自96年5、6月間起，至同年10月間止，以1公克2,5
    00元之代價，販賣甲基安非他命予郭佳怡4次牟利。因認甲
    ○○涉犯毒品危害防制條例第4條第2項之販賣第二級毒品罪
    嫌等語。
  (二)按犯罪事實應依證據認定之，無證據不得認定犯罪事實；又
    不能證明被告犯罪者，應諭知無罪之判決，刑事訴訟法第15
    4條第2項、第301條第1項分別定有明文。次按刑事訴訟法第
    161條已於91年2月8日修正公布，其第一項規定：檢察官就
    被告犯罪事實，應負舉證責任，並指出證明之方法。因此，
    檢察官對於起訴之犯罪事實，應負提出證據及說服之實質舉
    證責任。倘其所提出之證據，不足為被告有罪之積極證明，
    或其指出證明之方法，無從說服法院以形成被告有罪之心證
    ，基於無罪推定之原則，自應為被告無罪判決之諭知（最高
    法院92年台上字第128號判例意旨參照）。
  (三)本件公訴人認甲○○涉犯上開販賣第二級毒品罪嫌，無非係
    以此部分事實業經證人郭佳怡於警詢及偵查時證述明確，復
    有扣案甲基安非他命、毒品鑑定報告、通訊監察譯文等附卷
    可稽，為其主要論據。
  (四)訊據甲○○矢口否認有販賣第二級毒品甲基安非他命予郭佳
    怡之犯行，甲○○辯稱不認識郭佳怡也沒有販賣毒品予郭佳
    怡等語。經查：證人郭佳怡於偵查中證稱：從96年5、6月份
    開始向他購買，總共5次，至96年10月份為止等語（見96偵
    27023卷第150頁）。惟查，除第5次（即96年10月23日）有
    監聽譯文可佐外，其餘4次均僅有證人郭佳怡之單一指述，
    則甲○○是否確有該4次販賣甲基安非他命之犯行，尚非無
    疑。此外，復查無其他積極事證足認甲○○確有販賣甲基安
    非他命予郭佳怡4次之情事，自難認甲○○有公訴人所指之
    上開犯行。
  (五)原審就此部分為甲○○無罪之諭知，核無不合。檢察官上訴
    指摘原判決此部分不當，核無理由，應該駁回。
二、乙○○（即附表三）部分：
  (一)公訴意旨略以：乙○○明知海洛因、甲基安非他命為毒品危
   害防制條例所規定之第一級毒品，不得販賣，竟意圖營利而
   基於販賣第一級毒品之犯意，於96年10月30日某時許，在臺
   北縣三重市○○路附近，販賣價值2,000元之海洛因予徐其賢
   ；又於96年11月1日19時許，於不詳地點以1,000元之代價，
   出售不詳數量之海洛因予真實姓名、年籍不詳綽號「小華」
   之女子等語。
  (二)按犯罪事實應依證據認定之，無證據不得認定犯罪事實；又
    不能證明被告犯罪者，應諭知無罪之判決，刑事訴訟法第15
    4條第2項、第301條第1項分別定有明文。次按刑事訴訟法第
    161條已於91年2月8日修正公布，其第一項規定：檢察官就
    被告犯罪事實，應負舉證責任，並指出證明之方法。因此，
    檢察官對於起訴之犯罪事實，應負提出證據及說服之實質舉
    證責任。倘其所提出之證據，不足為被告有罪之積極證明，
    或其指出證明之方法，無從說服法院以形成被告有罪之心證
    ，基於無罪推定之原則，自應為被告無罪判決之諭知（最高
    法院92年台上字第128號判例意旨參照）。
  (三)公訴人認乙○○涉有販賣第一級毒品海洛因罪嫌，無非係以
    證人徐其賢之證述、被告乙○○自白交付毒品予綽號「小華
    」之人及通訊監察譯文為其主要論據。
  (四)經查：
    1.附表三編號1所示乙○○於於96年10月30日販賣第一級毒
      品海洛因予徐其賢部分，業據證人徐其賢於偵查中具結證
      稱：有向乙○○買毒品，我於96年10月30日在三重買2,00
      0元海洛因，她尚未給我毒品，該次買毒品我用公共電話
      打她電話0000000000，約在三重市○○路交貨，她沒有說
      數量等語（見96偵27023卷第105頁）。被告乙○○否認此
      部分犯行，僅有證人徐其賢單一指述，並無其他證據足資
      佐證，則證人徐其賢所述是否與事實相符，仍有可疑，公
      訴人所提之證據不足證明乙○○有此部分犯行。
    2.附表三編號2所示乙○○於96年11月1日19日時許販賣第一
      級毒品海洛因予真實姓名、年籍不詳，綽號「小華」之女
      子部分，乙○○辯稱：她向我拿1包，約0.1公克，因為我
      欠她，之前我在她家跟她借來抽，她是小華，本名不知道
      ，住三重三和路，靠近高速公路跟蘆洲中間，徐匯中學附
      近等語（見96偵27023卷第112頁），固有通訊監察譯文可
      佐（見96偵27023卷第55頁）。通訊監察譯文記載：「B（
      小華）要跟A（乙○○）拿「女生」，要拿「一」。A：等
      一下我再打給你」，惟僅依該通訊內容，尚無從證明乙○
      ○有販賣或轉讓毒品海洛因之事實，且該通訊譯文載有「
      小華」之行動電話0000000000號，經查門號0000000000號
      於95年3月10日至95年9月18日使用人為廖婉琳（見原審法
      院97訴751卷第163頁），惟廖婉琳經原審傳喚未到庭，檢
      察官、被告及辯護人均捨棄傳訊（見原審法院97訴2377卷
      第199頁），依現存卷內資料，無從得知廖婉琳是否即為
      綽號「小華」之人或與「小華」之關係，僅有被告上開自
      白及語焉不詳之通話內容，自難認乙○○有販賣海洛因予
      「小華」之犯行。
    3.綜上，乙○○此部分犯行既不能證明，自應為乙○○此部
      分無罪諭知。
  (五)原審就附表三編號1、2部分為乙○○無罪之判決，核無不合
    。檢察官上訴指摘原判決此部分不當，核無理由，應該駁回
    。
據上論斷，應依刑事訴訟法第369條第1項前段、第368條、第364
條、第300條、第299條第1項前段、刑法第11條前段、第28條、
第47條第1項、第51條第5款、毒品危害防制條例第4條第2項、第
18條第1項、第19條第1項，藥事法第83條第1項，判決如主文。
本案經檢察官曾俊哲到庭執行職務。
中    華    民    國    99    年    4     月    8    日
                  刑事第十庭  審判長法  官  陳榮和
                                    法  官  李春地
                                    法  官  彭政章
以上正本證明與原本無異。
如不服本判決，應於收受送達後10日內向本院提出上訴書狀，其
未敘述上訴之理由者並得於提起上訴後10日內向本院補提理由書
（均須按他造當事人之人數附繕本）「切勿逕送上級法院」。
                                    書記官  林吟玲
中    華    民    國    99    年    4     月    8     日
附錄：本案論罪科刑法條全文
毒品危害防制條例第4條第2項
製造、運輸、販賣第二級毒品者，處無期徒刑或七年以上有期徒
刑，得併科新臺幣一千萬元以下罰金。
毒品危害防制條例第8條第2項
轉讓第二級毒品者，處六月以上五年以下有期徒刑，得併科新臺
幣七十萬元以下罰金。
藥事法第83條第1項
明知為偽藥或禁藥，而販賣、供應、調劑、運送、寄藏、牙保、
轉讓或意圖販賣而陳列者，處七年以下有期徒刑，得併科新臺幣
五百萬元以下罰金。
附表一：（甲○○無罪部分）
┌──┬────────────────────┬──────────┐
│編號│      公      訴      意      旨        │    主        文    │
├──┼────────────────────┼──────────┤
│1（ │甲○○自96年5、6月間起至同年10月間止，以│上訴駁回。          │
│原判│1公克2,500元之代價販賣甲基安非他命予郭佳│                    │
│決附│怡4次牟利。                             │                    │
│表三│                                        │                    │
│編號│                                        │                    │
│1） │                                        │                    │
└──┴────────────────────┴──────────┘
附表二：（乙○○有罪部分）
┌──┬────────────────────┬──────────┐
│編號│      事                      實        │    主        文    │
├──┼────────────────────┼──────────┤
│1（ │乙○○自96年5、6月間起，至同年10月間止，│乙○○明知為禁藥而轉│
│原判│轉讓甲基安非他命予郭佳怡4次。           │讓，共四罪，各處有期│
│決附│                                        │徒刑陸月。          │
│表三│                                        │                    │
│編號│                                        │                    │
│1） │                                        │                    │
├──┼────────────────────┼──────────┤
│2（ │乙○○於96年11月2日14時44分許，於臺北縣 │乙○○明知為禁藥而轉│
│原判│三重市○○路附近郵局，以10,000元之代價，│讓，未遂，處有期徒刑│
│決附│持甲基安非他命3公克予徐其賢抵債。（有通 │伍月。              │
│表一│訊監察譯文可佐，見96偵27023卷第91頁）   │                    │
│編號│                                        │                    │
│9） │                                        │                    │
├──┼────────────────────┼──────────┤
│3（ │乙○○於96年9月3日4時許，於臺北縣三重市 │乙○○販賣第二級毒品│
│原判│三重市○○路附近，以2,000元之代價，出售 │，處有期徒刑柒年。  │
│決附│甲基安非他命1公克與李依玲。（有通訊監察 │                    │
│表一│譯文可佐，見96偵27023卷第99頁）         │                    │
│編號│                                        │                    │
│3） │                                        │                    │
├──┼────────────────────┼──────────┤
│4（ │乙○○於96年9月26日，因乙○○先以其所持 │上訴駁回。          │
│原判│用之門號0000000000號行動電話，與持用門號│                    │
│決附│0000000000號行動電話之李依玲聯絡後，郭美│                    │
│表一│娟向李依玲調取甲基安非他命一包交予乙○○│                    │
│編號│之友人（李依玲涉嫌轉讓第二級毒品部分，應│                    │
│5） │由檢察官另行依法處理），嗣乙○○於同日某│                    │
│    │時許，在台北縣三重市○○路李依玲住處，無│                    │
│    │償轉讓甲基安非他命一包（約一公克）予李依│                    │
│    │玲。                                    │                    │
├──┼────────────────────┼──────────┤
│5（ │乙○○於96年9月起某時許，於不詳地點，轉 │乙○○明知為禁藥而轉│
│原判│轉讓數量不詳之甲基安非他命與黃秀華4次。 │讓，共四罪，各處有期│
│決附│                                        │徒刑陸月。          │
│表三│                                        │                    │
│編號│                                        │                    │
│5） │                                        │                    │
├──┼────────────────────┼──────────┤
│6（ │乙○○於96年11月2日5時許，於臺北市國泰醫│乙○○販賣第二級毒品│
│原判│院附近，以2,000元之代價，出售數量不詳之 │，處有期徒刑柒年。  │
│決附│甲基安非他命予黃秀華。（有通訊監察譯文可│                    │
│表一│佐，見96偵27023卷第56-57頁）            │                    │
│編號│                                        │                    │
│8） │                                        │                    │
├──┼────────────────────┼──────────┤
│7（ │乙○○於96年10月16日0時許，於臺北縣三重 │乙○○明知為禁藥而轉│
│原判│市○○路附近，轉讓數量不詳之甲基安非他命│讓，處有期徒刑陸月。│
│決附│予張峻賢。                              │                    │
│表三│                                        │                    │
│編號│                                        │                    │
│6） │                                        │                    │
├──┼────────────────────┼──────────┤
│8（ │乙○○於96年10月25日19時38分許，於臺北縣│乙○○明知為禁藥而轉│
│原判│三重市○○路附近，轉讓1公克之甲基安非他 │讓，處有期徒刑陸月。│
│決附│命予張峻賢。                            │                    │
│表三│                                        │                    │
│編號│                                        │                    │
│8） │                                        │                    │
├──┼────────────────────┼──────────┤
│9（ │乙○○於96年10月28日0時44分許，於臺北縣 │乙○○明知為禁藥而轉│
│原判│三重市○○路附近，轉讓2公克之甲基安非他 │讓，處有期徒刑陸月。│
│決附│命與張峻賢。                            │                    │
│表三│                                        │                    │
│編號│                                        │                    │
│7、9│                                        │                    │
│）  │                                        │                    │
├──┼────────────────────┼──────────┤
│10（│乙○○於96年4月23日間，於臺北縣三重市228│乙○○販賣第二級毒品│
│原判│公園，以4萬元之代價，出售半兩稍多之甲基 │，處有期徒刑柒年。  │
│決附│安非他命予李永發。（有通訊監察譯文可佐，│                    │
│表一│見97偵5188卷第16頁）                    │                    │
│編號│                                        │                    │
│1） │                                        │                    │
├──┼────────────────────┼──────────┤
│11（│乙○○於96年5月1日19時56分許，於臺北縣三│乙○○販賣第二級毒品│
│原判│重市五華公園附近，以65,000之代價，出售半│，處有期徒刑柒年。  │
│決附│兩之甲基安非他命予李永發。（有通訊監察譯│                    │
│表一│文可佐，見97偵5188卷第19頁）            │                    │
│編號│                                        │                    │
│2） │                                        │                    │
├──┼────────────────────┼──────────┤
│12（│乙○○於96年9月中某時，在臺北縣三重市成 │乙○○明知為禁藥而轉│
│原判│功路某7-11統一便利超商，轉讓第二級毒品甲│讓，處有期徒刑陸月。│
│決附│基安非他命1公克予黃稚雅。               │                    │
│表一│                                        │                    │
│編號│                                        │                    │
│4） │                                        │                    │
├──┼────────────────────┼──────────┤
│13（│乙○○於96年9月底某時，在臺北縣三重市中 │乙○○明知為禁藥而轉│
│原判│正南路與環河南路口，轉讓第二級毒品甲基安│讓，處有期徒刑陸月。│
│決附│非他命1包予黃稚雅。                     │                    │
│表三│                                        │                    │
│編號│                                        │                    │
│10）│                                        │                    │
├──┼────────────────────┼──────────┤
│14（│乙○○於96年10月4日某時，在臺北縣三重市 │乙○○販賣第二級毒品│
│原判│中正南路與環河南路口，由乙○○以2,000元 │，處有期徒刑柒年。  │
│決附│之價格販賣1公克之第二級毒品甲基安非他命1│                    │
│表三│包予黃稚雅。（有通訊監察譯文可佐，見97偵│                    │
│編號│6937卷第54頁）                          │                    │
│11）│                                        │                    │
├──┼────────────────────┼──────────┤
│15（│乙○○於96年10月28日下午5時6分至6時12分 │乙○○販賣第二級毒品│
│原判│間之某時許，陳建龍持其所使用之0000000000│，處有期徒刑柒年。  │
│決附│號行動電話撥打至乙○○持用之0000000000號│                    │
│表一│行動電話，約定交易第二級毒品甲基安非他命│                    │
│編號│之相關事宜，嗣於稍晚雙方即在臺北縣三重市│                    │
│7） │三和路及自強路口附近某7-11統一便利超商，│                    │
│    │由乙○○以2,500元之價格販賣重量1公克之第│                    │
│    │二級毒品甲基安非他命1包予陳建龍。（有通 │                    │
│    │訊監察譯文可佐，見97偵6937卷第59頁）    │                    │
└──┴────────────────────┴──────────┘
附表三：（乙○○無罪部分）
┌──┬────────────────────┬──────────┐
│編號│      公      訴      意      旨        │    主        文    │
├──┼────────────────────┼──────────┤
│1（ │乙○○於96年10月30日某時許，於臺北縣三重│上訴駁回。          │
│原判│市○○路附近，販賣價值2,000元之海洛因予 │                    │
│決附│徐其賢。                                │                    │
│表三│                                        │                    │
│編號│                                        │                    │
│3） │                                        │                    │
├──┼────────────────────┼──────────┤
│2（ │乙○○於96年11月1日19時許，於不詳地點， │上訴駁回。          │
│原判│以1,000元之代價，出售不詳數量之海洛因予 │                    │
│決附│真實姓名、年籍不詳綽號「小華」之女子。  │                    │
│表三│                                        │                    │
│編號│                                        │                    │
│4） │                                        │                    │
└──┴────────────────────┴──────────┘
附表四：（應沒收之物）
┌──┬─────────────────────────┐
│編號│        應  沒  收  之  物  品  及  數  量        │
├──┼─────────────────────────┤
│ 1  │甲基安非他命1包（驗餘毛重1.485公克）。            │
├──┼─────────────────────────┤
│ 2  │甲基安非他命1包（驗餘毛重0.380公克）。            │
├──┼─────────────────────────┤
│ 3  │甲基安非他命1包（驗餘毛重5.382公克）。            │
├──┼─────────────────────────┤
│ 4  │扣案行動電話1支（含門號0000000000號SIM卡1張）。   │
├──┼─────────────────────────┤
│ 5  │乙○○單獨販賣第二級毒品所得新臺幣113,500元。     │
├──┼─────────────────────────┤
│ 6  │電子磅秤1台                                       │
├──┼─────────────────────────┤
│ 7  │分裝勺1支                                         │
├──┼─────────────────────────┤
│ 8  │分裝袋1包                                         │
└──┴─────────────────────────┘

司法院資訊處製作；財團法人民間司法改革基金會備份。
